【裁判字號】    89,易,2765
【裁判日期】    891219
【裁判案由】    毀損等
【裁判全文】
臺灣臺南地方法院刑事判決                        八十九年度易字第二七六五號
    公  訴  人  臺灣台南地方法院檢察署檢察官
    被      告  乙○○
右列被告因毀損等案件，經檢察官提起公訴（八十九年度營偵字第一二六六號），本
院判決如左：
    主      文
乙○○以加害生命之事，恐嚇他人，致生危害於安全，處有期徒刑月，如易科罰金
，以參佰元折算壹日。緩刑年。
被訴毀損部分公訴不受理。
    事      實
一、乙○○於民國（下同）八十九年九月十九日凌晨零時二十分許，在台南縣白河鎮
    河東里糞箕湖一四一之十號住家內，因向其父親甲○○索討金錢不成而與甲○○
    發生口角爭執，嗣不滿甲○○不予理會，即用腳跩踢甲○○房間之木門，待甲○
    ○將樓梯口之網狀鋁門鎖上，又持鐵管搥打鋁門並以鐵剪將鋁門剪破（毀損部分
    另經告訴人撤回告訴），嗣警方人員據報前往處理時，乙○○乃基於恐嚇之意，
    對甲○○恐嚇稱：「好你報警，我就砍死你。」（台語）等語，致使甲○○心生
    畏怖而危害其安全。
二、案經甲○○訴由台南縣警察局白河分局報請台灣台南地方法院檢察署檢察官偵查
    起訴。
    理      由
一、右揭事實，業據被告乙○○於本院審理時供認不諱，核與告訴人甲○○、證人即
    被告之母吳鍾秀雀、表弟鍾俊旭之指訴及證述情節（見警訊卷八十九年九月十九
    日偵訊筆錄、偵查卷八十九年十月四日訊問筆錄）相符，足見被告自白即與事實
    相符，應堪採信。故本件事證明確，被告犯行堪以認定，應依法論科。
二、核被告所為，係犯刑法第三百零五條之恐嚇危害安全罪。爰審酌被告之品行、犯
    罪動機、目的、手段、所生之危害及犯罪後已坦認犯行，且告訴人復表示原諒之
    意等一切情狀，量處如主文所示之刑，併諭知易科罰金之折算標準，以資懲儆。
    又被告前未曾受有期徒刑以上刑之宣告，有台灣台南地方法院檢察署刑案資料查
    註紀錄表及台灣高等法院被告全國前案記錄表各乙份在卷可憑，其經此教訓後，
    應知所警惕，信無再犯之虞，本院因認所宣告之刑以暫不執行為適當，併諭知緩
    刑三年，以勵自新。
三、又公訴意旨另以：被告乙○○於右揭時地與其父口角爭執後，即基於毀損之故意
    ，用腳跩踢甲○○房間之木門，致木門破損失其效用，又見甲○○將樓梯口之網
    狀鋁門鎖上，即持鐵管搥打鋁門並以鐵剪將鋁門剪破，致該鋁門破損不堪使用，
    因認被告另涉有刑法第三百五十四條之罪嫌等語。惟按告訴乃論之罪，告訴人於
    第一審辯論終結前得撤回其告訴，又告訴經撤回者，應諭知不受理之判決，刑事
    訴訟法第二百三十八條第一項、第三百零三條第三款分別定有明文。經查，告訴
    人甲○○告訴被告毀損案件，公訴人認係觸犯刑法第三百五十四條之罪，依同法
    第三百五十七條規定，須告訴乃論，茲據告訴人於本院審理中撤回告訴（見本院
    八十九年十二月五日審判筆錄），揆諸前揭說明，被告被訴毀損部分，即應諭知
    不受理之判決。
據上論斷，應依刑事訴訟法第二百九十九條第一項前段、第三百零三條第三款，刑法
第三百零五條、第四十一條、第七十四條第一款，罰金罰鍰提高標準條例第一條前段
、第二條，判決如主文。
本案經檢察官胡平貴到庭執行職務。
中      華      民      國    八十九    年     十二     月     十九     日
                                  臺灣臺南地方法院刑事第二庭
                                          法  官  林彥君
右正本證明與原本無異。
如不服本判決，應於判決送達後十日內，向本院提出上訴狀。
                                          書記官  陳瑞鈴
中      華      民      國     八十九    年    十二      月    十九    日
附錄本案論罪科刑法條全文：
刑法第三百零五條：以加害生命、身體、自由、名譽、財產之事恐嚇他人致生危害於
                  安全者，處二年以下有期徒刑、拘役或三百元以下罰金。


司法院資訊處製作；財團法人民間司法改革基金會備份。
